臺灣高等法院臺中分院民事判決
107年度重訴字第32號
原      告  方麗雪  
            王明麗  
            王秋寅  
            王素雲  
            王黃秀金
            王碧詩  
            王維綱  

            王銀滿  
            古圭今  
            史美薇  



            白宇豐  
            江卓穎  
            江奕葳  
            牟黃秀梅
            何玉雪  
            何秋香  
            何淑娟  
            吳奕樂  
            吳淑娥  
            呂鈞楷  
            李玉寶  
            李東輝  
            李宣汶  
            李英艾  
            李英姍  
            李翠霞  
            沈艷丹  
            林王滿真
            林巧玄  

            林秀美  

            林淑珠  
            林莉莉  
            林進忠  
            林裕華  
            林瑩芬  

            邱上銘  
            邱文玫  

            邱文靜  
            邱淑湄  
            邱鈺婷  
            侯宜伶  

            施美玲  
            柯佩吟  
            柯佩秀  

            柯雲騰  
            洪玉梅  
            胡淑美  
            徐詩怡  
            徐素霞  
            徐敏凱  
            高枝芳  
            高信義  
            張枝蘭  
            張榆函  

            張榆玟  
            梁芸萱  
            梁金灶  
            梁竣凱  


            梁詠鈞  
            許金龍  
            郭月皎  
            陳永豐  
            陳姵辰  
            陳淑卿  
            陳演輝  
            陳麗芬  
            傅林美  
            游淑惠  
            游凱如  

            黃綉絨  
            黃劉秀麗
            黃錦泉  
            楊永輝  
            楊啟坤  
            楊喻萍  
            葉世崧  

            葉鴛鴦  
            詹凱婷  
            廖月珠  
            劉千琍  
            龎㨗魁  
            劉月葱  
            劉吳冬美
            劉秀珠  
            劉秋美  
            劉惠珍  
            劉雅雯  
            劉慶星  
            劉蕭柏如

            劉賴秋荔
            劉繡慧  
            劉馥嫚  

            劉騰隆  
            蔡天素  
            蔡青佩  

            蔡瀅竹  


            鄭浙揚  

            鄭淑女  
            鄭淑嬬  
            鄭德志  
            鄭蔡清梅
            賴廷芳  
            賴秀卿  
            賴周愛珠
            賴建華  
            賴秋桂  
            謝秀環  
            鍾秀里  
            鍾孟眞  
            鍾賴富妹
            簡繪薰  
            蘇俊興  
            龎惠翠  
            林天益  
            李芬芳  
            王良妃  

            詹凱翔  
            朱順鼎  

            陳來好  
            劉育誠  
            吳志偉  

            陳惠雯  
            李美玲  
            王韻涵  

            沈雪玲  

            柯佳吟  

            張柏茂  
            李育茹  
            陳彥溥  

            詹永池  
            劉佳謀  
            卓君毅  
            廖國峰  
            許秀新  


            張宏祥  
            張伶瑄  
            張宏瑞  
            張蔡玉繡

            易壯銘  
            賴慧芬  
            施文卿  
            何耀樽  

            張淑娟  
            曾五妹  
            蔡閔翔  

            徐肇駿  
            張借娥  

            徐水源  
            張誌元  
            賴銘通  


            黃士正  
            梁麗雅  

            江秀娟  
            劉錦輝  
            何盈儀  

            李濟民  

            李麗鈴  

            童木泉  
            陳錦惠  
            彭明輝  
            葉俊毅  

            徐嘉嬫  
            范振春  
            范賴玉蘭
            黃淑璟  
            張耀明  
            黃鈺菁  

            黃光輝  
            黃美滿  
            蔡麗娟  
            廖鄭秋雲

            蔡侑築  
            莫慧玲  
            陳吳春枝

            劉健志  

            葉石村  
            張淑貞  
            洪理瑩  
            何品潔  
            李翠紅  

            林素梅  

            洪健傑  
            張勝華  
            張秀祝  

            温玉葱  
            葉永承（即葉昆霖）


            陳星瑜  

            蕭百珍  

            蔡惠如  
            游鳳菊  
            陳盈梨  
            游惠雀  

            蔡伊華  
            范繼齡  
            張彩絹  
            王俊凱  
            王勝杰  
            高玉宸  
            楊欣蕙  
            楊美華  
            黃坤秋  

            謝蕙伃  
            黃湘玄  
            何瓊瑤  
共      同
訴訟代理人  李涵律師  
複 代理 人  林美津  
被      告  上海良特醫療諮詢服務有限公司（原名上海柏承  
            醫療器械有限公司）

法定代理人  徐自倫  
訴訟代理人  黃鉦哲律師
被      告  程克强  

            亞洲專業醫務管理顧問有限公司

兼 上一 人
法定代理人  楊進盛  

上列當事人間請求損害賠償事件，原告提起刑事附帶民事訴訟，
經本院刑事庭裁定移送前來（107年度重附民字第42號），原告
並為訴訟標的之追加、聲明之減縮及訴之一部撤回，本院於110
年11月3日言詞辯論終結，判決如下： 
　  主  文
一、被告甲ｎ○○、甲Ｗ○○應連帶給付原告如附表1、附表2「本院判
    准給付金額」欄所示之金額，及被告甲ｎ○○自民國108年4月3
    日起、被告甲Ｗ○○自民國107年2月15日起，均至清償日止，
    按週年利率百分之5計算
之利息。二、原告其餘之
訴駁回。三、訴訟費用由被告甲ｎ○○、甲Ｗ○○連
帶負擔。　　四、本判決主文第一項所命給付，於原告以如附表
    1、2「原告假執行供擔保金額」欄所示之金額為被告甲ｎ○○
    、甲Ｗ○○供擔保後得假執行。但被告甲ｎ○○、甲Ｗ○○如以如附
    表1、2「被告免假執行供擔保金額」欄所示之金額為原告預
    供
擔保，得免為假執行。五、原告其餘
假執行之聲請駁回。　  &n
bsp; 事
實及理由甲、程序方面一、按解散之公司，除因合併、破產而解
    散者外，應行清算。解散之公司於清算範圍內，視為尚未解
    散。公司經中央主管機關撤銷或廢止登記者，準用前3條之
    規定；公司法第24條、第25條及第26條之1分別定有明文。
    故公司經廢止登記，應行清算程序，且必至清算終結後，其
    公司之法人格始行消滅。又有限公司之清算，以全體股東為
    清算人，但公司法或章程另有規定或經股東決議，另選清算
    人者，不在此限。公司之清算人，在執行職務範圍內，為公
    司之負責人；公司法第113條準用同法第79條、第8條第2項
    亦分別定有明文。查本件被告亞洲專業醫務管理顧問有限公
    司（下稱亞洲醫管公司）有開始營業後因自行停業6個月以
    上之情事，前由高雄市政府於民國107年7月25日以高市府經
    商公字第00000000000號函，依公司法第10條第2款規定命令
    解散；又於108年9月25日以高市府經商公字第0000000000號
    函，依公司法第397條第1項規定廢止公司登記，有高雄市政
    府前揭函文及經濟部商工登記公示資料查詢服務在卷可稽（
    見本院卷一第173、卷五第136頁），惟亞洲醫管公司迄未向
    法院聲報清算人，有臺灣高雄地方法院108年1月5日雄院和
    民字第00000000000號函在卷可按（見本院卷一第200頁），
    亦未陳報清算完結，揆諸前揭說明，應認亞洲醫管公司於清
    算完結前法人格仍存續。又亞洲醫管公司之資本總額為新臺
    幣（下同）200萬元，該公司僅有1名股東兼董事即甲ｎ○○（
    現刑案通緝中），其出資額為200萬元，屬1人公司等情，有
    前開函文檢附之有限公司變更登記表在卷可參（見本院卷一
    第193頁），依上開規定，自應以該唯一股東甲ｎ○○為亞洲醫
    管公司之清算人並
為法定代理人，合先敘明。二、
本件訴訟合於起訴之程式：(一)按因犯罪而受損害之人，於刑事
    訴訟程序得附帶提起民事訴訟，對於被告及依民法負賠償責
    任之人，請求回復其損害，刑事訴訟法第487條第1項定有明
    文。故只須所受損害，係由於被告犯罪所致即有上開規定之
    適用，並不以被告侵害事實所犯之罪名經刑事法院獨立論處
    罪刑或受損害之人提起刑事告訴或合法告訴為必要（最高法
    院93年度台抗字第225號裁判意旨參照）。且該條項所稱請
    求回復其損害者，除以被訴犯罪事實所生之損害為範圍外，
    其附帶民事訴訟之對象，更不以刑事訴訟之被告為限，即依
    民法負賠償責任之人，亦包括在內。準此，雖非刑事被告，
    惟在刑事訴訟程序中經認定係共同侵權行為之人，或依民法
    與刑事被告同負損害賠償責任之人（例如：依民法第28條、
    公司法第23條第2項規定應與法定代理人連帶負責之法人、
    依民法第187條規定應與未成年人連帶負責之法定代理人、
    依民法第188條規定應與受僱人連帶負責之僱用人等），受
    損害之人即得在刑事訴訟程序，對之與刑事被告一併提起附
    帶民事訴訟。另不當得利係以無法律上之原因而受利益，致
    他人受損害，為成立要件。如受損害之人之受損害，係由於
    受益人犯罪所致，則受損害之人提起附帶民事訴訟，請求返
    還不當得利，以回復其損害，自非法所不許（最高法院74年
    度台抗字第286號、98年度台上字第
762號裁判意旨參照）。(二)原告甲○○等204人（下稱原告）於本
    院刑事庭106年度金上訴字第1318號被告甲Ｗ○○等人違反銀行
    法等案件（經最高法院發回後，嗣由本院刑事庭以109年度
    重金上更二字第12號為判決後，現上訴最高法院中，下稱系
    爭刑案）附帶提起民事訴訟主張：被告甲Ｗ○○與甲ｎ○○（下稱
    甲ｎ○○等2人）自100年8月起迄至105年1月30日止共同偽造文
    書、詐欺取財及違法吸金，被告亞洲醫管公司應與其負責人
    甲ｎ○○、上海良特醫療諮詢服務有限公司（原名上海柏承醫
    療器械有限公司，以下均稱上海良特公司）應與其負責人甲
    Ｗ○○分別負連帶賠償之責任，爰依侵權行為或不當得利之法
    律關係提起本訴，請求被告負連帶給付責任。經查，系爭刑
    案（即本院109年度重金上更二字第12號）判決係認定甲Ｗ○○
    之行為該當加重詐欺取財罪及偽造文書罪，因與違反銀行法
    第125條第1項後段之加重違法經營銀行業務罪為想像競合犯
    ，從一重之違反銀行法第125條第1項後段論處，並與甲ｎ○○
    具有犯意連絡及行為分擔為共同正犯，而依法判處甲Ｗ○○罪
    刑在案，則甲ｎ○○既經系爭刑案判決認定與刑事被告甲Ｗ○○等
    人共同對原告為詐欺取財及違法吸金，而為共同侵權行為人
    ，且亞洲醫管公司、上海良特公司復係原告主張依民法應負
    賠償責任之人，揆諸前揭說明，則因該詐欺取財行為受有損
    害之原告，自得在刑事訴訟程序對刑事被告甲Ｗ○○及其所稱
    應負賠償責任之甲ｎ○○、亞洲醫管公司、上海良特公司一併
    提起本件附帶民事訴訟。被告上海良特公司抗辯部分未於刑
    事偵查程序提出告訴之原告所提起之本件訴訟為
當事人不適格云云（見本院卷三第56頁），顯有誤會。(三)次按
    刑事附帶民事訴訟，經刑事庭依刑事訴訟法第504條第1項規
    定裁定移送於同院民事庭後，民事庭如認其不符同法第487
    條第1項規定之要件時，應許原告得繳納裁判費，以補正起
    訴程式之欠缺（最高法院108年度台抗大字第953號大法庭裁
    定意旨參照）。查，系爭刑案判決並未認定附表2編號153原
    告甲甲○○為被告甲Ｗ○○等人於系爭刑事案件被訴犯罪事實之
    被害人，則甲甲○○併以本件附民訴訟起訴請求損害賠償部分
    ，固不合與刑事訴訟法第487條第1項所定之要件，惟本院刑
    事庭業已裁定移送民事庭審理（見本院卷一第152頁背面）
    ，審酌刑事附帶民事訴訟本質上與一般民事訴訟無異，為兼
    顧甲甲○○之程序利益、實體利益、請求權消滅時效期間及紛
    爭一次解決之訴訟經濟，且甲甲○○已於本院繳納裁判費（見
    本院卷四第172頁），依上開說明，應認其起訴程式之欠缺
    業經補正，則甲甲○○對被告甲Ｗ○○、亞洲醫管公
司、甲ｎ○○及上海良特公司提起本件刑事附帶民事訴訟，自屬合
    法。　　三、本件被告上海良特公司原名為「上海柏承醫療
    器械有限公司」，嗣於108年10月18日本院審理中更名為「
    上海良特醫療諮詢服務有限公司」，且二家公司之大陸地區
    統一社會信用代碼均為同一，有公司變更資料、國家企業信
    用信息公示系統網路查詢資料在卷可稽 （見本院卷五第23
    、193至194頁），足見其法人格同一性並未變更，僅須將其
    更名為「上海良特醫療諮詢服務有限公司」，核無承受訴訟
    問題。另上海良特公司之法定代理人，已於107年8月15日訴
    訟繫屬中由甲Ｗ○○變更為ｗ○○，此有國家企業信用信息公示系
    統網路查詢資料在卷可憑（見本院卷二第43頁），原告並於
    108年3月20日具狀聲請承受訴訟（見本院卷二第40頁），ｗ○
    ○並於108年6月18日本院審理中以法定代理人名義委任訴訟
    代理人（見本院卷二第106頁），且始終以上海良特公司之
    法定代理人名義具狀（見本院卷二第166頁、卷三第57、92
    頁、卷四第6、56頁、卷五第22、192頁），顯有承受訴訟之
    意思表示，
且其所提歷次書狀繕本並均已送達原告，是其承受訴訟核無不合
    ，附此敘明。四、復按大陸地區之法人、團體或其他機構，
    其權利能力及行為能力，依該地區之規定，臺灣地區與大陸
    地區人民關係條例（下稱兩岸條例）第46條第2項定有明文
    。查，上海良特公司為依大陸地區法律設立於上海市之有限
    公司，有該公司之企業法人營業執照在卷為憑〔見本院107年
    度重附民字第42號卷（下稱附民卷）卷一第46頁、本院卷二
    第41至46頁〕，是關於其權利能力與行為能力應依中華人民
    共和國法律之規定。再按中華人民共和國民法通則第36條第
    2項規定，法人的民事權利能力和民事行為能力從法人成立
    時產生，到法人終止時消滅；又經公司登記機關註銷登記，
    公司終止，亦為中華人民共和國公司登記管理條例第44條所
    明定。上海良特公司之醫療許可雖經廢止，惟尚未經註銷登
    記乙情，業據其陳明在卷（見本院卷五第21頁、第109頁正
    面），可知上海良特公司法人格並未消滅，仍屬存續中之公
    司，準此，堪認上海良特公司屬未經我國主管機關認許之中
    華人民共和國法人。惟上海良特公司既設有代表人ｗ○○，依
    民事訴訟法第40條第3項規定，應認其於本件訴訟亦有我國
    民事訴訟法
之當事人能力（最高法院50年度台上字第1898號民事判決意旨參
    照）。五、第按臺灣地區人民與大陸地區人民間之民事事件
    ，除本條例另有規定外，適用臺灣地區之法律；侵權行為依
    損害發生地之規定；關於在大陸地區由無因管理、不當得利
    或其他法律事實而生之債，依大陸地區之規定；兩岸條例第
    41條第1項、第50條前段、第49條分別定有明文。查原告ｕ○○
    為大陸地區人民，有其之居留證在卷可稽（見本院年籍資料
    卷第211頁），又被告上海良特公司為依大陸地區法律設立
    於上海市之有限公司，已如前述，則附表2原告主張被告上
    海良特公司之名義負責人即被告甲Ｗ○○、實質負責人即被告
    甲ｎ○○，於臺灣地區共同對其等為詐欺取財之侵權行為，致
    其等分別受有如各該附表「請求金額」欄所示之損害，上海
    良特公司應與其負責人甲Ｗ○○連帶負損害賠償責任部分，揆
    諸上開規定，自應以中華民國法律為準據法。另其等主張撤
    銷遭甲ｎ○○等2人詐欺所為之意思表示，上海良特公司就無法
    律上原因所受之利益，應與其負責人甲Ｗ○○連帶返還部分（
    見本院卷五第98、161至162頁），因不當得利之行為
發生在臺灣地區，依上開兩岸條例第49條反面推論，此部分亦應
    適用臺灣地區之法律。六、復按刑事附帶民事訴訟一經移送
    同院民事庭，即應適用民事訴訟法之規定（最高法院76年度
    台上字第781號判決意旨參照）。而訴狀送達後，原告不得
    將原訴變更或追加他訴，但請求之基礎事實同一，或擴張或
    減縮應受判決事項之聲明者，不在此限，民事訴訟法第255
    條第1項第2款、第3款規定甚明。又原告於判決確定前，得
    撤回訴之全部或一部。但被告已為本案之言詞辯論者，應得
    其同意。訴之撤回，被告於期日到場，未為同意與否之表示
    者，自該期日起；其未於期日到場或係以書狀撤回者，自前
    項筆錄或撤回書狀送達之日起，10日內未提出異議者，視為
    同意撤回，民事訴訟法第262條第1項、第3項亦有明文。查
    ，本件原告就系爭刑事案件提起刑事附帶民事訴訟，依民法
    第184條第1項前段、後段、第185條、第28條侵權行為法律
    關係及民法第179條不當得利法律關係，請求被告連帶賠償1
    0億6,787萬8,176元本息（見附民卷一第1頁），經本院刑事
    庭裁定移送民事庭後，原告復對亞洲醫管公司、上海良特公
    司之請求部分，本於同一基礎事實追加民法總則施行法第15
    條及公司法第23條第2項規定為請求權基礎（見本院卷二第1
    8頁、卷五第97、161、162頁），核此與前揭法條規定相符
    ，應予准許；另附表2原告復於本院109年7月30日期日以民
    事準備書（九）狀撤回對上海良特公司部分之起訴，上海良
    特公司之訴訟代理人於當日收受前開書狀繕本後（見本院卷
    四第98頁），未於10日內提出異議，依上開規定，已視為同
    意撤回；此外，聲明請求金額在歷經數次變更後，終至確定
    為如民事辯論意旨狀所載，即：1.將附表2原告對亞洲醫管
    公司、上海良特公司請求負連帶給付責任，減縮為負不真正
    連帶給付責任，以及2.減縮被告應連帶給付及不真正連帶給
    付之總金額為8億6,953萬7,502元（見本院卷五第122至129
    頁反面、第
157、158頁），此部分核屬減縮應受判決事項之聲明，依上說明
    ，亦應予准許。　七、被告亞洲醫管公司、甲ｎ○○、甲Ｗ○○均
    經合法通知，未於言詞辯論期日到場，核無民
事訴訟法第38
6條各款所列情
形，爰依原告之聲請，由其一造辯論而為判決。 乙、實體方面
    　壹、原告主張：    被告甲ｎ○○等2人自100年8月起至105
    年1月30日止（原告起訴狀誤載為105年1月31日，應予更正
    ），共同基於犯意之連絡，對外聲稱甲ｎ○○具備醫師資格，
    渠等於大陸地區經營洗腎醫療業務獲利前景可期，並利用「
    血液透析設備訂購契約書」、「血液透析設備租賃契約書」
    、「血液透析設備附買回契約書」、「直線加速器設備訂購
    契約書」、「直線加速器設備租賃契約書」及「直線加速器
    設備訂購附買回契約書」等合約，在全省各地招攬不特定投
    資人，佯稱民眾將一定「訂購價金」即投資本金，委由甲ｎ○
    ○等2人購買血液透析設備、直線加速器設備，而持有該醫療
    設備產權持分，再由甲ｎ○○等2人將該上開設備出租予大陸地
    區之醫療院所，且血液透析機設備之出租期間為2年24期，
    投資人每期可獲取出資金額1.5%至6%之租金，期滿後可將該
    設備產權持分依投資金額賣回予甲ｎ○○等2人，亦可選擇繼續
    出租，換算年利率為18%；直線加速器設備之出租期間為3年
    ，投資人每月可獲取出資金額2%之租金，換算年利率為24%
    。甲ｎ○○等2人復於103年8月7日上海良特公司設立登記後，
    持偽造之大陸地區醫院合約書、上海良特公司存款證明與變
    造之上海良特公司營業執照，對外偽稱其等於香港設立WIN 
    LARGE LTD.（由甲ｎ○○擔任負責人，下稱WIN LARGE公司）轉
    投資上海良特公司（由甲Ｗ○○擔任負責人），且上海良特公
    司洗腎業務獲利可期，惟需注入大量資金等情，並利用上開
    合約書相同手法招攬不特定人投資，惟甲ｎ○○等2人前揭共同
    以給付與本金顯不相當之租金名義，向不特定投資人收受款
    項，並由甲ｎ○○等2人與投資人簽約，實係非法經營收受存款
    論之銀行業務。原告等因該詐欺、違法吸金之手段，先後致
    陷於錯誤，因而於如附表1、2所示之時間，就各該附表所示
    之設備項目，將各該附表所示之投資金額，匯至甲ｎ○○之○○
    世華銀行西臺中分行帳戶（帳號：000000000000號）、○○銀
    行蘭溪市支行人民幣帳戶（帳號：0000000000000000000號
    ）、境外設立之WIN LARGE公司之香港地區○○商華銀行美元
    帳戶（帳號：000000000000號）及甲Ｗ○○之○○世華銀行西臺
    中分行帳戶（帳號：000000000000號）、○○世華銀行南屯分
    行帳戶（帳號：0000000000000000號）、○○信託商業銀行南
    屯分行外幣帳戶（帳號：000000000000號）（以下合稱系爭
    帳戶），扣除已領回之租金收入後，受有如附表1、2「請求
    金額」欄所示之損害，甲ｎ○○等2人應依民法第184條第1項前
    段、後段、第185條規定負連帶損害賠償責任。又甲ｎ○○等2
    人分別係亞洲醫管公司、上海良特公司之負責人，亞洲醫管
    公司、上海良特公司依民法第28條、公司法第23條第2項規
    定，應就其負責人甲ｎ○○等2人前開執行職務對原告等所為之
    不法侵權行為，負連帶賠償責任。且上海良特公司係未經認
    許成立之外國公司，應依民法總則施行法第15條規定負連帶
    責任。另原告等已以起訴狀繕本之送達，作為撤銷受詐欺所
    為投資之意思表示，被告即屬無法律上原因持有投資款，並
    致原告等人受有損害，應依不當得利之規定予以返還等情，
    爰依民法總則施行法第15條，民法第184條第1項前段、後段
    、第185條、第28條、公司法第23條第2項等侵權行為法律關
    係，民法第179條不當得利法律關係（後二項請求權為選擇
    合併），求為命：㈠被告甲Ｗ○○、亞洲醫管公司、甲ｎ○○應連
    帶給付附表1原告如附表1「請求金額」欄所示之金額，及均
    自起訴狀繕本送達翌日起至清償日止，按週年利率百分之5
    計算之利息；㈡被告亞洲醫管公司、甲ｎ○○應連帶給付附表2
    原告如附表2「請求金額」欄所示之金額，及均自起訴狀繕
    本送達翌日起至清償日止，按週年利率百分之5計算之利息
    ；㈢被告上海良特公司、甲Ｗ○○應連帶給付附表2原告如附表2
    「請求金額」欄所示之金額，及均自起訴狀繕本送達翌日起
    至清償日止，按週年利率百分之5計算之利息；㈣被告甲Ｗ○○
    、甲ｎ○○應連帶給付附表2原告如附表2「請求金額」欄所示
    之金額，及均自起訴狀繕本送達翌日起至清償日止，按週年
    利率百分之5計算之利息；㈤上開第二、三、四項之給付，如
    任一被告為給付，
其餘被告於給付範圍內免除給
付之責。並陳明願供擔保
，請准宣告假執行（見本院卷五第150頁背面至151頁、第157至1
    58頁）。貳、被告部分： 一、上海良特公司以：　(一)甲Ｗ
    ○○早於105年2月1日即接受刑事偵查機關調訊，原告最遲於
    斯時當即知曉遭甲Ｗ○○等人詐欺；其中原告己○○、子○○、張
    榆枚、甲Ｔ○○、甲ｌ○○、乙甲○○、乙丙○○、乙丑○○、乙黃○○、
    張彩娟（下稱原告己○○等10人）更已於斯時接受刑事偵查機
    關調訊，則除原告ｆ○○、甲Ａ○○、甲Ｎ○○、乙宇○○、乙Ｌ○○、庚
    ○○、甲ａ○○、甲ｄ○○（下稱原告ｆ○○等8人）外，其餘原告依民
    法第28條、公司法第23條第2項規定
對伊公司請求侵權行為損害賠償部分，2年之時效期間應自105年
    2月1日開始起算，原告（原告ｆ○○等8人除外）遲至107年2月
    8日始提出本訴，已罹消滅時效。(二)又甲Ｗ○○雖於非法吸金
    時擔任伊公司登記之負責人，並以伊公司名義對外為招募之
    舉，惟伊公司之大小印章實際仍放置於伊公司內，且伊公司
    帳冊經另案檢察官勾稽清查後，亦無發任何異常之處，顯見
    伊公司係合法且單純經營業務，甲ｎ○○等2人單純不法假藉利
    用伊公司名義對外為刑事犯罪，乃係其等個人不法犯行，並
    非實際依公司
章程執行伊公司業務，伊公司無需與其他被告負連帶賠償責任等
    語，資為抗辯，並答辯聲明：原告之訴及假執行之聲請均駁
    回；並陳明如受不
利判決，願供擔保聲請免為假執行。二、被告甲Ｗ○○為訴訟標的
    之認諾，表示同意給付原告請求之金額（見本
院卷二第147頁背面、第1
96頁、卷四第20頁背面）。　　　三、被告甲ｎ○○、亞洲醫管公
    司均未於言詞辯論期日到場，亦未提出任何書狀作何聲明或
    陳述。 　參、本院得心證之理由　　　一、被告甲Ｗ○○、
甲ｎ○○上開共同基於意圖為自己不法所有之詐欺取財，行使偽造
    私文書及行使變造私文書，與所為非法吸收資金之行為，構
    成民法第184條第1項前段、第185條之共同侵權行為：(一)
    原告主張因被告甲ｎ○○等2人施用詐術、違法吸收資金，詐取
    財物之行為，使原告先後有於如附表1、2所示時間，就各該
    附表1、2所示投資項目與甲ｎ○○等2人簽約，並投入各該如附
    表1、2所示資金，扣除已領回之款項，實際損失如各該附表
    1、2請求金額欄等情事，業據原告提出本票、匯款申請書、
    匯款委託書、匯款回條聯、郵政跨行匯款申請書、存款憑證
    、網路銀行交易結果翻拍畫面、ATM交易明細、外幣（人民
    幣）轉帳明細、外幣（美元）買賣明細、存摺、電子銀行回
    單等相關匯款資料等（見附民卷一第47至407頁、本院卷四
    第211頁）為證，且為甲Ｗ○○所不爭執（見本院卷二第147頁
    背面、第196頁、卷四第20頁背面），甲ｎ○○及亞洲醫管公司
    則未
到庭為何陳述或主張。是本件首應審酌者厥為被告甲ｎ○○等2人藉
    詞招攬原告投資血液透析設備、直線加速器設備等，進而對
    於原告所為非法吸收資金之行為，是否構成詐欺取財之共同
    侵權行為。(二)按因故意或過失不法侵害他人之權利者，負
    損害賠償責任。故意以背於善良風俗之方法，加損害於他人
    者亦同；數人共同不法侵害他人之權利者，連帶負損害賠償
    責任，民法第184條第1項、第185條第1項前段分別定有明文
    。次按刑事訴訟判決所認定之事實，固非當然有拘束民事訴
    訟判決之效力，但民事法院調查刑事訴訟原有之證據，而斟
    酌其結果以
判斷事實之真偽，並於判決內記明其得心證之理由，即非法所不
    許（最高法院49年度台上字第929號判決意旨參照），是本
    院自得調查刑事訴訟中原有之證據，斟酌其結果以判斷其事
    實。經查：  1.甲ｎ○○（自稱「楊醫師」）各係亞洲醫管公
    司、訴外人祥雲生技股份有限公司（下稱祥雲公司）之負責
    人；甲Ｗ○○各係浩揚投資股份有限公司（下稱浩揚公司）、
    上海良特公司之負責人、祥雲公司之董事。甲ｎ○○等2人與訴
    外人程克達（甲Ｗ○○之弟）均明知未經主管機關許可經營銀
    行業務，不得以借款、收受投資、使加入為股東或其他名義
    ，向多數人或不特定之人收受款項或吸收資金，而約定或給
    付與本金顯不相當之紅利、利息、股息或其他報酬；且其等
    經濟狀況非佳，亦無為臺灣地區投資者購買大量血液透析設
    備及直線加速設備，並出租予大陸地區醫療機構，以收取高
    額租金分配利益予臺灣地區投資者之意願與能力，實際並無
    真正返還本金或給付相當或高於本金之意思，卻共同基於意
    圖為自己不法所有之詐欺取財犯意聯絡、非法經營吸收資金
    之犯意聯絡，自100年8月起迄105年1月30日止，由甲ｎ○○等2
    人負責至各說明會或餐會簡介投資方案、吸收資金運用；其
    等聲稱甲ｎ○○具醫師資格，在大陸地區經營洗腎醫療業務，
    獲利前景可期，惟亟需大量資金，擬將此參與經營及投資之
    極佳機會，提供不特定大眾參與，利用「血液透析設備訂購
    契約書」、「血液透析設備租賃契約書」及「血液透析設備
    訂購附買回契約書」等合約，在臺灣地區各地招攬不特定人
    投資。其方式為佯稱民眾出資一定「訂購價金」（即投資本
    金）委由祥雲公司、WIN LARGE公司或甲ｎ○○等2人購買血液
    透析設備，而持有該設備產權持分，再由甲ｎ○○等2人將該血
    液透析設備出租予大陸地區醫療院所，出租期間2年，分為2
    4期，投資者每期可獲取名為「租金」，實為與本金顯不相
    當之報酬，即出資金額1.5%（或最低1.25%）至6%，且期滿
    後，投資者可將血液透析設備產權持分依原投資金額賣回予
    祥雲公司、WIN LARGE公司或甲ｎ○○等2人，亦可選擇繼續出
    租，換算年利率為18%（或最低15%）至72%；另自103年10月
    間起，利用相同手法佯稱可投資直線加速器設備，利用「直
    線加速器設備訂購契約書」、「直線加速器設備租賃契約書
    」及「直線加速器設備訂購附買回契約書」等合約，招攬不
    特定投資人參與投資，約定由甲ｎ○○等2人將直線加速器設備
    出租予大陸地區醫療機構，投資者每月可獲取租金即出資金
    額2%，出租期間為3年，換算年利率為24%。惟查，被告上海
    良特公司實際上除無甲ｎ○○等2人所宣稱有與大陸地區眾多醫
    院合作大量投放血液透析設備而高獲利之情事外，且上海良
    特公司亦未從事直線加速器設備之投放業務，甲ｎ○○等2人支
    付投資者之紅利、佣金等款項來源，均係投資者自己參與投
    資之款項，並無來自大陸地區之資金等情，業經本院調閱系
    爭系爭刑案卷宗電子卷證及判決書核對無誤。參以系爭刑案
    所扣押之血液透析設備訂購契約書、租賃契約書、附買回契
    約書、直線加速器設備訂購契約書、租賃契約書、附買回契
    約書以及原告所提出之本票，其上均有甲ｎ○○等2人之簽名，
    且匯款資料之收款人亦分別為甲ｎ○○等2人，足認甲ｎ○○等2人
    對外確有共同施用詐術，佯以事實未存在之投資計畫，藉由
    形式發放高額紅利或報酬為誘因，承諾投資者可在短期內獲
    得高額報酬利潤之行為，實際則將後期投資者交付金錢佯裝
    為快速盈利，再給付予前期投資者，使前期投資者誤認自己
    投資有豐富獲利之表面假象，誘使他人因而陷於錯誤並參與
    投資或再加碼投資，然除新進投資者
所交付金錢外，並無其他真正實際營業獲利之資金來源。是甲ｎ○
    ○等2人共同利用上開方法，以取得含原告在內之不特定投資
    者所交付之款項，核屬經濟犯罪上所稱「龐氏騙局（Ponzi 
    scheme）」之共同詐欺取財行為。  2.又系爭刑案就甲Ｗ○○
    前開招攬投資血液透析設備及直線加速器之行為，認定除犯
    有銀行法第125條第1項後段、第3項法人之行為負責人加重
    違法經營銀行業務罪、刑法第216條、第210條行使偽造、變
    造私文書罪外，亦犯有修正前刑法第339條第1項詐欺取財罪
    或刑法第339條之4第1項第2款加重詐欺取財罪，因與違反銀
    行法第125 條第1項後段、第3項之加重違法經營銀行業務罪
構成想像競合犯，而從一重之違反銀行法第125條第1項後段、第
    3項論處，且與甲ｎ○○為共同正犯，並依法判處罪刑在案，有
    系爭刑案判決附卷可稽（外放），亦與本院前揭認定相同，
    堪認原告前開主張與事實相符，應予採信。　　  3.承上，
    甲ｎ○○等2人共同以前揭不實投資獲利事項對原告施用詐術，
    致使原告陷於錯誤，誤以為參與前開投資有厚利可圖，進而
    分別支付如附表1、2投資金額欄所示款項匯至甲ｎ○○等2人之
    系爭帳戶內，自屬故意共同不法侵害原告財產權之不法侵權
    行為，並致原告受有如附表1、2請求金額欄所示損害，則原
    告依民法第184條第1項前段及第
185條之規定，請求甲ｎ○○等2人應負連帶賠償責任，自屬有據。
    又原告依民法第184條第1項前段及第185條之請求既屬有據
    ，其依民法第184條第1項後段及
第185條、第179條規定之請求，本院即無庸再予論斷，附此敘明
    。二、原告依民法第28條、公司法第23條第2項規定，分別
    請求亞洲醫管公司與甲ｎ○○等2人或甲ｎ○○、上海良特公司與
    甲Ｗ○○負連帶賠償責任，均無理由： (一)按法人對於其董事
    或其他有代表權之人因執行職務所加於他人之損害，與該行
    為人連帶負賠償之責任，民法第28條定有明文。又公司法第
    23條第2項規定公司負責人對於公司業務之執行，如有違反
    法令致他人受有損害時，對他人應與公司負連帶賠償之責，
    亦明揭公司負責人與公司負連帶責任之旨。而上開條文所謂
    執行職務或業務之執行，固包括外觀上足認為執行法人（公
    司）之職務（業務）之行為，以及在社會觀念上與執行職務
    （業務）有適當牽連關係之行為在內（最高法院102年度台
    上字第1060號判決意旨參照）。惟依最高法院48年度台上字
    第1501號民事判決：「民法第28條所加於法人之連帶賠償責
    任，以該法人之董事或其職員，因執行職務所加於他人之損
    害者為限，若法人之董事及職員因個人之犯罪行為而害及他
    人之權利者，即與該條規定之責任要件不符，該他人殊無據
    以請求連帶賠償之餘地。」據此，董事或公司負責人侵害他
    人權利時，必以其侵權行為屬其執行職務或業務之行為時，
    法人或公司始須依上開規定負損害賠償責任。又依民法第18
    4條第1項前段規定，侵權行為之成立，須行為人因故意過失
    不法侵害他人權利，亦即行為人須具備歸責性、違法性，並
    不法行為與損害間有因果關係，始能成立，且主張侵權行為
    損害賠償請求權之人，對於侵權行為之成立要件應負舉證責
    任（最高法院100年度台上字第328號判決意旨參照）。再
者，損害賠償之債，以有損害之發生及有責任原因之事實，並二
    者之間，有相當因果關係為成立要件。故原告所主張損害賠
    償之債，如不合於此項成立要件者，即難謂有損害賠償請求
    權存在（最高法院48年度台上字第481號判決意旨參見）。
    經查：  1.原告雖主張甲ｎ○○等2人係亞洲醫管公司負責人，
    而亞洲醫管公司經營之具體內容為招攬投資血液透析設備，
    且與甲ｎ○○等2人以分工模式執行公司職務進行吸金行為，故
    甲ｎ○○等2人係違背公司法第23條第1項忠實執行職務之義務
    ，從事不法經濟犯行，依公司法第23條第2項、民法第28條
    、第184條第1項、第185條規定，亞洲醫管公司應與甲ｎ○○等
    2人負連帶賠償責任云云（見本院卷五第97、98、157、158
    頁）。然而依亞洲醫管公司103年3月28日有限公司變更登記
    表所示，亞洲醫管公司係屬股東兼董事甲ｎ○○所登記出資之1
    人公司，則依公司法第108條第1項前段、第8條第1項規定，
    應認僅董事甲ｎ○○始為亞洲醫管公司之負責人。至甲Ｗ○○雖有
    以程柏瑋名稱及亞洲醫管公司總監職銜印製名片，惟觀其於
    系爭刑案偵查中供稱：亞洲醫管公司實際狀況我都不清楚，
    我在公司掛名業務總監，主要負責臺灣醫師取得大陸醫師執
    照的換證工作等語（見臺灣臺中地方檢察署105偵字第4100
    號卷四第4頁反面），足認其與甲ｎ○○在為招攬投資血液透析
    設備或直線加速器設備而非法吸金之行為時，並非公司法第
    8條第2項所規定之負責人。原告主張甲Ｗ○○為亞洲醫管公司
    之負責人云云，並不可取。又查，觀之系爭刑案卷宗內所附
    合約書暨相關投資者之匯款情狀、於刑案偵查及審判中之證
    述，足知甲ｎ○○對外部含原告在內之投資者，乃係先以祥雲
    公司或WIN LARGE公司名義吸收資金，續以楊醫師名義招攬
    投資者後，而以祥雲公司或WIN LARGE公司或甲ｎ○○、甲Ｗ○○
    名義與投資者簽約以非法吸金，均未以亞洲醫管公司名義為
    之（本院109年度重金上更二字第12號刑事判決第73頁第18
    至25行參見），則在外觀上已難認甲ｎ○○對原告等投資者，
    招攬投資血液透析設備及直線加速器設備而非法吸金之行為
    與其執行亞洲醫管公司之職務有關；且稽之亞洲醫管公司之
    變更登記表所示，該公司營業事業概括項目係登載：除許可
    業務外，得經營法令非禁止或限制之業務（見本院卷一第19
    3頁反面），而甲ｎ○○上開非法吸金行為，乃係違反銀行法第
    29條第1項及第29條之1規定，在社會觀念上亦難認與其執行
    職務有適當牽連關係，自非屬亞洲醫管公司之業務範圍。至
    系爭刑案判決雖認亞洲醫管公司為甲ｎ○○等2人為首非法吸金
    集團之北區管理機構一節，要
屬甲ｎ○○個人有無濫用亞洲醫管公司獨立法人格之不正行為，而
    例外否認公司法人格，由股東甲ｎ○○就公司債務負責之別一
    問題，是揆諸上開說明，原告主張亞洲醫管公司應依民法第
    28條、公司法第23條第2項規定與甲ｎ○○等2人或與甲ｎ○○對於
    原告各負連帶賠償之責，即屬無據。　2.如附表2所示原告
    雖又主張：甲ｎ○○等2人於為非法吸金行為時分別為上海良特
    公司之形式、實質負責人，其等違反忠實執行職務義務而不
    法執行職務，致如附表2所示原告受有損害，上海良特公司
    亦應就甲ｎ○○等2人之前開侵權行為，依公司法第23條第2條
    、民法第28條、第184條第1項前段、第185條規定與甲ｎ○○等
    2人連帶負責，伊等各
僅對部分連帶債務人即上海良特公司、甲Ｗ○○請求全部損害云云
    （見本院卷五97、98、158頁），為被告上海良特公司所否
    認，並抗辯：甲ｎ○○等2人單純不法假藉利用伊公司名義對外
    為刑事犯罪，乃係其等個人不法犯行，並非實際執行伊公司
    業務，伊公司無需與其他被告負連帶賠償責任等語。　⑴查
    ，甲Ｗ○○係自大陸地區上海良特公司於103年8月7日成立時起
    至107年8月14日止之期間登記為公司之負責人，且上海良特
    公司之經營範圍為：「醫療器械（一類、二類）、三類）批
    發，醫療設備的租賃、提供相關配套服務和技術諮詢（不涉
    及國營貿易管理商品，涉及配額、許可證管理商品的，按國
    家有關規定辦理申請）。【依法須經批准的項目，經相關部
    門批准後方可發展經營活動】」，此有上海良特公司107年8
    月15日變更前、後之企業法人營業執照可憑（見附民卷一第
    46頁、本院卷二第41至43頁），足見甲ｎ○○等2人在103年8月
    7日起至105年1月30日止期間為非法吸金行為時，上海良特
    公司之負責人為甲Ｗ○○。如附表2所示原告雖主張：甲ｎ○○為
    上海良特公司之實質負責人云云（見本院卷五第97、161頁
    ），然觀之訴外人即上海良特公司之發起人股東ｗ○○（107年
    8月15日起擔任上海良特公司之負責人）於105年11月17日涉
    嫌詐欺等刑事案件偵查中供稱：102年至103年我有空檔，想
    自籌一家公司，剛好甲ｎ○○也在大陸投資其他醫療公司…我有
    提到我要成立一家醫療器械公司，甲ｎ○○就投資我的公司，
    就是（更名前）上海柏承公司，…後來登記成立後，甲ｎ○○的
    代表就是以甲Ｗ○○名義投資上海柏承公司…，我是以我自己名
    義投資，但是甲Ｗ○○、甲ｎ○○完全沒有參與公司營運…。上海
    柏承公司由甲ｎ○○出錢，我負責技術方面的經營。經營模式
    是甲ｎ○○以個人名義買血液透析機來放在醫院，上海柏承公
    司賣耗材給醫院，公司再跟醫院請款耗材的款項。醫院若需
    要血液透析機，我會跟甲ｎ○○講，甲ｎ○○會將款項匯入上海柏
    承公司的帳戶，上海柏承公司再跟醫院打合約並購買血液透
    析機放在醫院，醫院會向上海柏承公司購買相關的耗材，上
    海柏承公司跟醫院簽訂契約收的租金都是微薄…，但是耗材
    都要跟上海柏承公司買，所以上海柏承公司是綁醫院耗材，
    主要是賺取買賣耗材的利潤。甲ｎ○○不只投資上海柏承公司
    ，相同的模式他投資3、4家。…上海柏承公司只負責二家醫
    院出售耗材給甲ｎ○○投放設備，即廣州華僑醫院約90台機器
    、牡丹江中醫院約25台機器二家醫院…上海柏承公司營業項
    目為出租血液透析機、血液透析機的耗材買賣…。上海柏承
    公司主要是我在負責經營，公司大小事都是我在負責，甲Ｗ○
    ○、甲ｎ○○在上海柏承公司是沒有任何職務，甲Ｗ○○只是上海
    柏承公司的登記負責人…上海柏承公司出租上開二家醫院血
    液透析機約115台，直線加速器沒有簽約。前述醫院需要機
    器設備我會跟甲ｎ○○說，上海柏承公司記帳方式是在資產負
    債表會記入機器設備，…甲ｎ○○有款項進來，上海柏承公司會
    列股東往來，是上海柏承公司跟甲ｎ○○借款，現在借約5、60
    0萬人民幣。剛才陳述二家醫院投放的115台血液透析機，其
    中20台左右是透過上海柏承公司購買，剩下的是甲ｎ○○個人
    購買血液透析機投放在醫院，…因為甲ｎ○○購買的血液透析機
    投放在醫院部分，不能以個人名義跟醫院簽約，需要有醫療
    器械許可證的公司簽約，所以115台的簽約才會都由上海柏
    承公司跟醫院簽約。購買血液透析機的資金來源是甲ｎ○○提
    供等語（見臺灣臺中地方檢察署105年度他第6112號卷一第1
    48頁反面至149頁反面）。再參酌以甲Ｗ○○業於系爭刑案偵查
    及審判中均供稱其與甲ｎ○○確有將款項匯到上海良特公司，
    用途就是與大陸各醫院合作投資血液透析機的設備款項，且
    係由甲Ｗ○○以上海良特公司名義與大陸地區醫院醫療人員洽
    談投放設備事宜，並由甲Ｗ○○實際洽購血液透析機（見系爭
    刑案105年度偵字第4100號卷四第127、125頁；105年重訴字
    第647號卷七第252頁反面）；再佐以ｗ○○於該案中所提出二
    份合作協議書（見上開偵查卷宗第154至162頁），其中一份
    顯示出租予牡丹江中醫院之25台血液透析機，係上海良特公
    司以法定代表人甲Ｗ○○代表簽訂，另一份出租與暨南大學附
    屬第一醫院（廣州華僑醫院）70台血液透析機之契約，則係
    由上海良特公司授權甲ｎ○○代理訂定等情；復參酌上海良特
    公司之中國工商銀行戶存款對帳單，核與法務部105年3月31
    日法外決字第10506508740號函檢附該公司中國工商銀行帳
    戶往來歷史明細清單相符，且其中顯示甲ｎ○○於105年1月11
    日跨行匯入100萬元人民幣予上海良特公司一節（見臺灣臺
    北地方檢察署107年度偵續字第65號卷第108至146頁、系爭
    刑案105年度偵字第4100號卷八第90至93頁）；足認甲ｎ○○在
    103年8月7日起至105年1月30日之期間，充其量僅為上海良
    特公司設立時之實質出資股東，至其借
貸資金予上海良特公司以購買血液透析機設備資產設備，以及就
    其以個人名義所出資購買之血液透析機，與具醫療器械許可
    證之上海良特公司約定，以上海良特公司名義出租與大陸地
    區醫院等行為，均非實質上執行上海良特公司之董事業務，
    亦未實質控制上海良特公司之人事、財務或業務經營而實質
    指揮該公司之董事執行業務，自非公司法第8條第3項本文所
    規定之實質負責人。　⑵再者，甲Ｗ○○已於系爭刑案偵查及審
    判中自承：上海良特公司沒有買賣血液滲透機、直線加速器
    ，實際有做的業務只是出租血液透析機等語（見系爭刑案10
    5年度偵字第4100號卷四第129頁正面、卷六第8頁反面），
    又依前揭上海良特公司之企業法人營業執照所載，並與前開
    上海良特公司發起人股東ｗ○○於偵查中之供述互相參酌以觀
    ，足見出租血液透析設備並出賣該機器之耗材予大陸地區醫
    院，乃為上海良特公司業務經營範圍，且該公司購買血液透
    析機資產設備之資金來源，乃係向甲ｎ○○所借貸。甲Ｗ○○雖於
    系爭刑案偵查中供稱：投資人款項分別存入6個帳戶後，部
    分留在臺灣支付投資客戶紅利，部分匯款至（更名前）上海
    柏承公司，存、提現金及匯款業務都是由程克達接受伊及甲
    ｎ○○指示辦理，匯款的目的就是贖回及支付紅利佣金等語（
    見系爭刑案臺中地方檢察署105年度偵字第4100號卷四第3頁
    反面至第4頁），惟查，觀之前揭上海良特公司之中國工商
    銀行帳戶資料所載，顯示該帳戶截至105年3月15日止，存款
    餘額僅為人民幣118萬5,473.41元，且自104年12月1日起迄1
    05年2月29日止，最高餘額僅人民幣214萬8,057.56元，並無
    異常或大額資金流動一節，足見本件原告匯入系爭帳戶之款
    項並未轉入上海良特公司之帳戶，甲Ｗ○○前揭之供述與事實
    不符，洵無可採。且上海良特公司既屬有限公司，並非股份
    有限公司，按理該公司之資金來源應係由股東出資，或向外
    部銀行或融資公司借貸，殊無可能向外部不特定大眾募集資
    金。從而，甲Ｗ○○與甲ｎ○○不論係持以上海良特公司印章所偽
    造或變造之相關私文書，或係持訴外人羅智仁以假設條件所
    編造之上海良特公司營運計畫書（見臺灣臺北地方檢察署10
    7年度偵續字第65號卷第44頁），製造上海良特公司有於大
    陸地區醫院大量投放血液透析及直線加速器等醫療設備之假
    象，並以此不實資訊對含原告在內之外部投資者，招攬投資
    購買醫療投放設備，或入股訴外人浩揚公司，客觀上均難認
    與執行上海良特公司之職務有關，或與上海良特公司職務行
    為有適當牽連關係，該部分不法行為應純屬甲Ｗ○○個人與甲ｎ
    ○○共同所為之不法行為（本院109年度重金上更二字第12號
    刑事判決第73頁第18至25行參見），非屬民法
第28條及公司法第23條第2項之執行公司職務、業務之行為。從
    而，上海良特公司對於甲Ｗ○○非屬執行職務（業務）之不法
    行為，自不負民法第28條、公司法第23條第2項之連帶賠償
    責任。如附表2所示原告此部分之請求，亦屬無據，不應准
    許。又上海良特公司既不負民法第28條、公司法第23條第2
    項規定之連帶損害賠償責任，則其所為時效抗辯部分，本院
    亦無庸予以審酌，附此敘明。(二)再按當事人主張有利於己
    之事實者，就其事實有舉證之責任，此民事訴訟法第277條
    前段定有明文，又不當得利返還請求權，須以當事人間之財
    產損益變動，即一方受財產上之利益，致他方受財產上之損
    害，無法律上之原因，為其成立要件。而一方基於他方之給
    付受有利益，是否「致」他方受損害，應取決於當事人間是
    否存有給付目的及給付關係而定；如無給付關係存在，即無
    須經調整之財產損益變動，
自無從成立不當得利之法律關係。原告係依甲ｎ○○等2人之指示
將如附表1、2投資金額欄所示款項匯入系爭帳戶，與亞洲醫管公
    司或上海良特公司間並無給付關係存在，且原告復未舉證證
    明渠等所投資匯款之款項有進入到亞洲醫管公司與上海良特
    公司之法人帳戶內，自難率認該二家公司係因原告之給付而
    受有利益，依上說明，原告自亦不得逕向亞洲醫管公司或上
    海良特公司分別請求不當得利之返還。(三)第按未經認許其
    成立之外國法人，以其名義與他人為法律行　　為者，其行
    為人就該法律行為，應與該外國法人負連帶責任，固為民法
    總則施行法第15條所明定。惟所謂「行為人」，係指以該外
    國法人之名義與他人為負義務之法律行為者而言(最高法院7
    4年度台上字第1229號判決意旨參照)。準此，必須行為人曾
    以未經認許其成立之外國法人之名義，與他人為法律行為，
    其行為人就該法律行為始應與該外國法人負連帶責任。查，
    本件與如附表2所示原告簽訂血液透析設備或直線加速器相
    關合約者為甲ｎ○○等2人，且原告之投資款亦均匯入甲ｎ○○等2
    人之系爭帳戶內，至甲ｎ○○等2人雖有傳遞上海
良特公司有於大陸地區醫院
大量投放醫療設備之不實資訊予原告，然此僅為甲ｎ○○等2人施用
    詐術欺騙誘使不特定之投資者投資之手段，與「與他人為負
    義務之法律行為」顯屬有間。是甲ｎ○○等2人既未曾以上海良
    特公司之名義與如附表2所示原告簽訂契約，自無前開規定
    之適用。如附表2所示原告主張甲Ｗ○○依民法總則施行法第15
    條規定與上海良特公司負連帶賠償責任（見本院卷二第18頁
    ），亦屬無據。三、原告所受損害為若干：(一)按關於侵權
    行為賠償損害之請求，以受有實際損害為要件。損害賠償之
    範圍
，應以被害人實際所受損害為衡（最高法院19年上字第2316號判
    決意旨參照）。又基於同一原因事實受有損害並受有利益者
    ，其請求之賠償金額，應扣除所受之利益，民法第216條之1
    定有明文。故同一事實，一方使債權人受有損害，一方又使
    債權人受有利益者，應於所受之損害內，扣抵所受之利益，
    必其損益相抵之結果尚有損害，始應由債務人負賠償責任（
    最高法院97年度台上字第470號判決參照）。(二)審酌系爭
    刑案卷附原告所簽訂之「血液透析設備訂購契約書」、「血
    液透析設備租賃契約書」、「血液透析設備附買回契約書」
    、「直線加速器設備訂購契約書」、「直線加速器設備租賃
    契約書」及「直線加速器設備訂購附買回契約書」等合約書
    ，以及原告於本件所提出之本票均有甲ｎ○○或甲ｎ○○等2人之
    簽名，參以系爭刑案卷內及原告於本件提出匯款單據，均顯
    示原告確有將投資款項匯入系爭帳戶內，則原告援引系爭案
    件更二審法院依相關蒐證資料所製作之判決書附表1及附表1
    -A，作為其主張確有遭甲ｎ○○等2人詐騙而簽約並交付款項之
    憑據，堪認可採。另被害人甲甲○○部分，業據其提出105年1
    月25日匯入100萬元至甲Ｗ○○○○世華西臺中分行000000000000
    號帳戶之匯款單為證（見附民卷一第267頁），觀之該匯款
    時間距離系爭刑案發動偵查僅一星期之時間，則甲甲○○陳明
    因刑事案件已開始偵查而未及與甲ｎ○○等2人簽約等語，尚非
    無憑，而甲甲○○所匯款之帳號與其餘原告相同，金額亦相類
    似，甲甲○○主張其有遭楊進勝等2人詐騙而交付100萬元投資
    款之事實，應可採信。又查，除如附表2編號153所示原告甲
    甲○○外，甲
ｎ○○等2人於其餘原告支付投資款後，曾依投資契約支付如民事準
    備（二）狀附表5「總已領租金金額」欄及民事準備書（十
    一）狀附表12、13「投資損失」欄所示款項予原告一節，此
    業據原告陳明在卷（見本院卷二第70至83頁、卷五第122至1
    29頁反面），則原告（甲甲○○除外）既係因前揭非法吸金行
    為而受有支出投資款之損害，並同時受有領回租金之利益
，依上說明，自應於其所受之損害內扣抵所受之利益，又被告甲
    Ｗ○
○    就原告主張損失金額及上開私文書之真正均未爭執，故原
告（甲甲○○除外）據此於附表1、2「請求金額」欄以扣除各已領
    回租金數額後之金額，
作為請求賠償之金額，核與前開法條規定並無不合，應屬可採。
    準此，原告請求被告甲ｎ○
○等2人連帶賠償原告如附表1、2「本院判准給付金額」欄所示之
    金額，核屬有據，均應
予准許。 四、末按給付無確定期限者，依民法第229條第2項之
    規定，債務&
nbsp;   人於債權人得請求給付時，經其催告而未為給付，自受
    催告&nbs
p;   時起，負遲延責任；其經債權人起訴而送達訴狀者，與催
    告&nbs
p;   有同一效力。而遲延之債務，以支付金錢為標的者，債權
    人&nbs
p;   得請求依法定利率計算之遲延利息；應負利息之債務，其
    利    率未經約定，亦無法律可據者，週年利率為5%，亦為
    民法第    233條第1項、第203條所明定。查本件原告對被
    告之侵權行    為損害賠償債權，核屬無確定期限之給付，
    自應經原告之催    告而未為給付，被告始負遲延責任。又
    原告之刑事附帶民事    起訴狀係於107年2月14日送達予甲
    Ｗ○○（見附民卷一第427
頁之送達證書）、於108年2月1日公示送達予被告甲ｎ○○（見本院
    卷一第219、220頁之司法最新動態維護資料及公示送達證書
    ），依民事訴訟法第152條中段規定，經60日即於108年4月2
    日發生合法送達效力，則原告請求被告甲ｎ○○等2人連帶給付
    自起訴狀繕本送達翌日起即被告甲Ｗ○○自107年2月15日、被
    告甲ｎ○○自108年4月3日起，均至清償日止，按週年利率百分
    之5 計算之利息，亦屬有據，應予准許。 五、綜上所述，
    原告依共同侵權行為之法律關係，請求被告甲ｎ○○等2人連帶
    給付原告如附表1、2「本院判准給付金額」欄之金額，及被
    告甲Ｗ○○自107年2月15日起、被告甲ｎ○○自108年
4月3日起，均至清償日止，按週年利率5%計算之遲延利息，洵屬
    正當，應予准許；逾此部分所為之請求，為無理由，應予駁
    回。又原告
就其勝訴部分聲明願供擔保請准宣告假執行，核無不合，爰酌定
    供擔保金額後准為假執行之宣告，另被告甲ｎ○○等2人雖未聲
    請，惟為其利益計，併依職權酌定預供擔保金額後，准免為
    假執行之宣告
。至原告其餘假執行之聲請，則因受敗訴判決而失所依附，應併
予駁回。
並依民事訴訟法第85條第2項規定，為訴訟費用負擔之判決。六
                、本件事證已臻明確，兩造其餘之攻擊或防禦
                方法及所用之證據，經斟酌後，認不足以影響
                本判決之結果，爰不再逐一論列，附此
敘明。肆、據上論結，本件原告之訴為一部有理由，一部無理由
                                    ，爰依 民事訴訟法第7
                                    9條、第85條第2項、第
                                    463條、第385條第
1項前段、第390條第2項、第392條第2項，判決如主文。中　　
                                    華　　民　　國　　11
                                    0 　年　　11　　月　
                                    　
30　　日&nbs
p;         　　    民事第三庭    審判長法　官  黃玉清　　　　　　　　　　　　　　&
nbsp;       &
nbsp; 法　官  葛永輝　　　　　　　　　
　　　　　　        法　官  許旭聖正本係照原本
作成。如
不服本判決，應於收受送達後20日內向本院提出上訴書狀，其未
                                    表明上訴理由者，應於
                                    提出上訴後20日內向本
                                    院補提理由書狀（均須
                                    按他造當事人之人數附
                                    繕本）。因疫情而遲誤
                                    不變期間，得向法院聲
                                    請回復原狀。上訴時應
                                    提出委任律師或具有律
                                    師資格之人之委任狀；
                                    委任有律師資格者，另
                                    應附具律師資格證書及
                                    釋明委任人與受任人有
                                    民事訴訟法第466條
之1第1
項但書或第2項所定關係之釋明文書影本。如委任律師提起上訴
者，應一
併繳納上
訴裁判費
。>&nbsp;                   &nbsp;                 書記官  陳麗玉    中　　華　編號系爭刑事更二審判決附表1對應編號姓   名lse" style="outline: none;">投資設備項目投資時間投資金額請求金額證據出處 style="outline: none;">本院判准給付金額原告假執行供擔保金額被告免假執行供擔保金額174丙○○血液透析103年3月28日100萬元67萬5,500元（已扣除租金收入32萬4,500元）附民卷一第251頁本票67萬5,500元22萬5,100元67萬5,500元285戊○○血液透析103年6月27日200萬元144萬1,000元（已扣除租金收入55萬9,000元）附民卷一第111頁本票144萬1,000元48萬0,300元144萬1,000元3128辛○○○血液透析103年5月9日100萬元69萬6,500元（已扣除租金收入30萬3,500元）附民卷一第257頁本票69萬6,500元23萬2,100元69萬6,500元129103年5月16日100萬元699,500元（已扣除租金收入300,500元）附民卷一第257頁本票69萬9,500元23萬3,100元69萬9,500元4152癸○○血液透析103年4月10日200萬元136萬4,000元（已扣除租金收入63萬6,000元）附民卷一第115頁本票136萬4,000元45萬4,600元136萬4,000元153103年5月15日200萬元139萬8,000元（已扣除租金收入60萬2,000元）附民卷一第115頁本票139萬8,000元46萬6,000元139萬8,000元154103年5月15日200萬元139萬8,000元（已扣除租金收入60萬2,000元）附民卷一第114頁本票139萬8,000元46萬6,000元139萬8,000元5160子○○血液透析103年2月7日100萬元65萬0,500元（已扣除租金收入34萬9,500元）附民卷一第247頁本票65萬0,500元21萬6,800元65萬0,500元161103年3月28日100萬元67萬5,500元（已扣除租金收入32萬4,500元）附民卷一第246頁本票67萬5,500元22萬5,100元67萬5,500元162103年6月13日100萬元71萬3,500元（已扣除租金收入28萬6,500元）附民卷一第246頁本票71萬3,500元23萬7,800元71萬3,500元6213辰○○血液透析103年6月13日390萬元278萬2,650元（已扣除租金收入111萬7,350元）附民卷一第360頁本票278萬2,650元92萬7,500元278萬2,650元7342地○○血液透析103年7月25日200萬元146萬8,000元（已扣除租金收入53萬2,000元）附民卷一第113頁本票146萬8,000元48萬9,300元146萬8,000元8462Ａ○○血液透析103年5月15日107萬3,520元75萬0,390元（已扣除租金收入32萬3,130元）附民卷一第260頁本票75萬0,390元25萬0,100元75萬0,390元9955Ｔ○○○血液透析103年6月27日500萬元360萬2,500元（已扣除租金收入139萬7,500元）附民卷一第134頁本票360萬2,500元120萬0,800元360萬2,500元101190ｇ○○血液透析103年3月6日130萬元86萬4,500元（已扣除租金收入43萬5,500元）附民卷一第130頁本票86萬4,500元28萬8,100元86萬4,500元111206ｈ○○血液透析103年8月1日100萬元73萬7,500元（已扣除租金收入26萬2,500元）附民卷一第84頁本票73萬7,500元24萬5,800元73萬7,500元121361ｒ○○血液透析103年5月16日119萬2,600元83萬4,224元（已扣除租金收入35萬8,376元）附民卷一第286頁本票83萬4,224元27萬8,000元83萬4,224元131475ｚ○○血液透析103年6月27日100萬元72萬0,500元（已扣除租金收入27萬9,500元）附民卷一第378頁本票72萬0,500元24萬0,100元72萬0,500元141452ｘ○○血液透析103年3月31日100萬元67萬7,000元（已扣除租金收入32萬3,000元）附民卷一第383頁本票67萬7,000元22萬5,600元67萬7,000元151518甲丁○○血液透析103年2月10日100萬元65萬2,000元（已扣除租金收入34萬8,000元）附民卷一第121頁本票65萬2,000元21萬7,300元65萬2,000元161590甲癸○○血液透析103年3月5日100萬元66萬4,500元（已扣除租金收入33萬5,500元）附民卷一第259頁本票66萬4,500元22萬1,500元66萬4,500元171653甲未○○血液透析103年5月2日120萬元83萬1,600元（已扣除租金收入36萬8,400元）附民卷一第238頁本票83萬1,600元27萬7,200元83萬1,600元1654血液透析103年5月22日100萬元70萬2,500元（已扣除租金收入29萬7,500元）附民卷一第236頁本票70萬2,500元23萬4,100元70萬2,500元181835甲Ｂ○○血液透析103年7月24日300萬元220萬0,500元（已扣除租金收入79萬9,500元）附民卷一第76頁本票220萬0,500元73萬3,500元220萬0,500元191948甲Ｆ○○血液透析103年4月15日100萬元68萬4,500元（已扣除租金收入31萬5,500元）附民卷一第252頁本票68萬4,500元22萬8,100元68萬4,500元202196甲Ｊ○○血液透析103年7月22日200萬元146萬5,000元（已扣除租金收入53萬5,000元）附民卷一第254頁本票146萬5,000元48萬8,300元146萬5,000元212402甲Ｏ○○血液透析103年5月8日120萬元83萬5,200元（已扣除租金收入36萬4,800元）附民卷一第174頁本票83萬5,200元27萬8,400元83萬5,200元222758甲ｌ○○血液透析103年5月15日200萬元139萬8,000元（已扣除租金收入60萬2,000元）附民卷一第96、97頁匯款單139萬8,000元46萬6,000元139萬8,000元232849甲ｕ○○血液透析103年7月18日100萬元73萬0,500元（已扣除租金收入26萬9,500元）附民卷一第212頁本票73萬0,500元24萬3,500元73萬0,500元242909甲ｚ○○血液透析103年5月26日100萬元70萬4,500元（已扣除租金收入29萬5,500元）附民卷一第160頁本票70萬4,500元23萬4,800元70萬4,500元2910103年7月29日100萬元73萬6,000元（已扣除租金收入26萬4,000元）附民卷一第161頁本票73萬6,000元24萬5,300元73萬6,000元252937乙甲○○血液透析103年7月15日210萬元153萬0,900元（已扣除租金收入56萬9,100元）附民卷一第82頁本票153萬0,900元51萬0,300元153萬0,900元262948乙丙○○血液透析103年7月28日500萬元367萬7,500元（已扣除租金收入132萬2,500元）附民卷一第99頁本票367萬7,500元122萬5,800元367萬7,500元2949103年8月1日500萬元368萬7,500元（已扣除租金收入131萬2,500元）附民卷一第99頁本票368萬7,500元122萬9,100元368萬7,500元272979乙己○○血液透析103年5月8日300萬元208萬8,000元（已扣除租金收入91萬2,000元）附民卷一第184頁本票208萬8,000元69萬6,000元208萬8,000元2980103年5月16日500萬元349萬7,500元（已扣除租金收入150萬2,500元）附民卷一第184頁本票349萬7,500元116萬5,800元349萬7,500元2981103年6月3日200萬元141萬7,000元（已扣除租金收入58萬3,000元）附民卷一第185頁本票141萬7,000元47萬2,300元141萬7,000元283016乙壬○○血液透析103年6月16日118萬6,200元84萬8,133元（已扣除租金收入33萬8,067元）附民卷一第169頁本票84萬8,133元28萬2,700元84萬8,133元293026乙癸○○血液透析103年6月18日200萬元143萬2,000元（已扣除租金收入56萬8,000元）附民卷一第156頁本票143萬2,000元47萬7,300元143萬2,000元303045乙寅○○血液透析103年7月29日100萬元73萬6,000元（已扣除租金收入26萬4,000元）附民卷一第157頁本票73萬6,000元24萬5,300元73萬6,000元313047乙卯○○血液透析103年3月5日200萬元132萬9,000元（已扣除租金收入67萬1,000元）附民卷一第251頁本票132萬9,000元44萬3,000元132萬9,000元3048103年3月10日150萬元100萬0,500元（已扣除租金收入49萬9,500元）附民卷一第251頁本票100萬0,500元33萬3,500元100萬0,500元323192乙天○○血液透析103年3月25日400萬元269萬6,000元（已扣除租金收入130萬4,000元）附民卷一第227頁匯款單269萬6,000元89萬8,600元269萬6,000元3193103年3月26日300萬元202萬3,500元（已扣除租金收入97萬6,500元）附民卷一第226、227頁匯款單202萬3,500元67萬4,500元202萬3,500元3194103年4月24日150萬元103萬3,500元（已扣除租金收入46萬6,500元）附民卷一第231頁本票103萬3,500元34萬4,500元103萬3,500元3195103年7月17日148萬1,750元115萬7,247元（已扣除租金收入32萬4,503元）附民卷一第234頁本票115萬7,247元38萬5,700元115萬7,247元333223乙宙○○血液透析103年3月15日120萬元80萬2,800元（已扣除租金收入39萬7,200元）附民卷一第315頁本票80萬2,800元26萬7,600元80萬2,800元343269乙Ａ○○血液透析103年4月15日100萬元68萬4,500元（已扣除租金收入31萬5,500元）附民卷一第183頁本票68萬4,500元22萬8,100元68萬4,500元353273乙Ｂ○○血液透析103年5月9日178萬5,600元124萬3,670元（已扣除租金收入54萬1,930元）附民卷一第345頁本票124萬3,670元41萬4,500元124萬3,670元3274103年5月13日100萬元69萬8,000元（已扣除租金收入30萬2,000元）附民卷一第343頁本票69萬8,000元23萬2,600元69萬8,000元3275103年7月4日100萬3,850元72萬6,787元（已扣除租金收入27萬7,063元）附民卷一第345頁本票72萬6,787元24萬2,200元72萬6,787元363284乙Ｃ○○○血液透析103年4月15日300萬元205萬3,500元（已扣除租金收入94萬6,500元）附民卷一第177頁本票205萬3,500元68萬4,500元205萬3,500元373298乙Ｄ○○血液透析103年4月15日100萬元68萬4,500元（已扣除租金收入31萬5,500元）附民卷一第181頁本票68萬4,500元22萬8,100元68萬4,500元383303乙Ｅ○○血液透析103年5月19日500萬元350萬5,000元（已扣除租金收入149萬5,000元）附民卷一第176頁本票350萬5,000元116萬8,300元350萬5,000元393364乙Ｈ○○血液透析103年7月17日148萬1,750元108萬1,677元（已扣除租金收入40萬0,073元）附民卷一第213頁本票108萬1,677元36萬0,500元108萬1,677元3365103年7月17日200萬元146萬元（已扣除租金收入54萬元）附民卷一第213頁本票146萬元48萬6,600元146萬元3366103年7月17日200萬元146萬元（已扣除租金收入54萬元）附民卷一第213頁本票146萬元48萬66,600元146萬元40651Ｆ○○血液透析103年4月3日100萬元67萬8,500元（已扣除租金收入32萬1,500元）附民卷一第256頁本票67萬8,500元22萬6,100元67萬8,500元412850甲ｖ○○血液透析103年7月17日100萬元73萬元（已扣除租金收入27萬元）附民卷一第211頁本票73萬元24萬3,300元73萬元422954乙丁○○血液透析103年4月3日130萬元88萬2,050元（已扣除租金收入41萬7,950元）附民卷一第200頁本票88萬2,050元29萬4,000元88萬2,050元2955103年6月6日100萬元71萬元（已扣除租金收入29萬元）附民卷一第200頁本票71萬元23萬6,600元71萬元43866Ｏ○○血液透析103年3月10日100萬元66萬7,000元（已扣除租金收入33萬3,000元）附民卷一第49頁本票66萬7,000元22萬2,300元66萬7,000元867103年3月25日129萬7,740元87萬4,677元（已扣除租金收入42萬3,063元）附民卷一第50頁本票87萬4,677元29萬1,500元87萬4,677元868103年4月15日298萬元203萬9,810元（已扣除租金收入94萬0,190元）附民卷一第51頁本票203萬9,810元67萬9,900元203萬9,810元869103年6月10日148萬2,250元105萬5,362元（已扣除租金收入42萬6,888元）附民卷一第52頁本票105萬5,362元35萬1,700元105萬5,362元44622Ｄ○○血液透析103年2月18日150萬元98萬5,500元（已扣除租金收入51萬4,500元）附民卷一第269頁匯款單98萬5,500元32萬8,500元98萬5,500元623103年3月21日100萬元67萬2,000元（已扣除租金收入32萬8,000元）附民卷一第269頁本票67萬2,000元22萬4,000元67萬2,000元624103年4月23日100萬元68萬8,500元（已扣除租金收入31萬1,500元）附民卷一第270頁本票68萬8,500元22萬9,500元68萬8,500元452839甲ｔ○○血液透析103年7月17日300萬元219萬元（已扣除租金收入81萬元）附民卷一第207頁本票219萬元73萬元219萬元2840103年7月17日300萬元219萬元（已扣除租金收入81萬元）附民卷一第207頁本票219萬元73萬元219萬元2841103年7月17日100萬元73萬元（已扣除租金收入27萬元）附民卷一第207頁本票73萬元24萬3,300元73萬元462874甲ｘ○○血液透析103年7月18日100萬元73萬0,500元（已扣除租金收入26萬9,500元）附民卷一第75頁本票73萬0,500元24萬3,500元73萬0,500元473314乙Ｇ○○血液透析103年2月17日100萬元65萬6,500元（已扣除租金收入34萬3,500元）附民卷一第106頁會款單65萬6,500元21萬8,800元65萬6,500元48260午○○血液透析103年2月7日200萬元130萬1,000元（已扣除租金收入69萬9,000元）附民卷一第164頁本票130萬1,000元43萬3,600元130萬1,000元261103年6月12日100萬元71萬3,000元（已扣除租金收入28萬7,000元）附民卷一第164頁本票71萬3,000元23萬7,600元71萬3,000元493036乙丑○○血液透析103年7月21日100萬元73萬2,000元（已扣除租金收入26萬8,000元）附民卷一第216頁本票73萬2,000元24萬4,000元73萬2,000元502519甲Ｘ○○103年6月13日100萬元71萬3,500元（已扣除租金收入28萬6,500元）附民卷一第222頁本票71萬3,500元23萬7,800元71萬3,500元512327甲Ｍ○○103年4月3日150萬元101萬7,750元（已扣除租金收入48萬2,250元）附民卷一第224頁本票101萬7,750元33萬9,200元101萬7,750元522411甲Ｐ○○103年2月6日100萬元65萬元（已扣除租金收入35萬元）附民卷一第263頁匯款單65萬元21萬6,600元65萬元532808甲ｒ○○血液透析103年7月10日100萬元72萬7,000元（已扣除租金收入27萬3,000元）附民卷一第265頁本票72萬7,000元24萬2,300元72萬7,000元541414ｓ○○血液透析103年3月6日100萬元66萬5,000元（已扣除租金收入33萬5,000元）附民卷一第283頁本票66萬5,000元22萬1,600元66萬5,000元1415103年3月11日100萬元66萬7,000元（已扣除租金收入33萬3,000元）附民卷一第281頁匯款單66萬7,000元22萬2,300元66萬7,000元552653甲ｃ○○血液透析103年4月16日100萬元68萬5,000元（已扣除租金收入31萬5,000元）附民卷一第290頁本票68萬5,000元22萬8,300元68萬5,000元562695甲ｆ○○血液透析103年6月12日100萬元71萬3,000元（已扣除租金收入28萬7,000元）附民卷一第295頁本票71萬3,000元23萬7,600元71萬3,000元572633甲ｂ○○血液透析103年4月16日230萬元157萬5,500元（已扣除租金收入72萬4,500元）附民卷一第297頁本票157萬5,500元52萬5,100元157萬5,500元2634103年5月15日125萬2,440元87萬5,456元（已扣除租金收入37萬6,984元）附民卷一第297頁本票87萬5,456元29萬1,800元87萬5,456元582885甲ｙ○○○血液透析103年2月18日100萬元65萬7,000元（已扣除租金收入34萬3,000元）附民卷一第301頁本票65萬7,000元21萬9,000元65萬7,000元591887甲Ｄ○○○血液透析103年4月1日100萬元67萬7,500元（已扣除租金收入32萬2,500元）附民卷一第319頁本票67萬7,500元22萬5,800元67萬7,500元603006乙庚○○>血液透析103年7月24日200萬元146萬7,000元（已扣除租金收入53萬3,000元）附民卷一第251頁本票146萬7,000元48萬9,000元146萬7,000元61334亥○○>血液透析103年7月21日160萬元117萬1,200元（已扣除租金收入42萬8,800元）附民卷一第328頁本票117萬1,200元39萬0,400元117萬1,200元622011甲Ｈ○○v>血液透析103年3月25日150萬元101萬1,000元（已扣除租金收入48萬9,000元）附民卷一第353頁本票101萬1,000元33萬7,000元101萬1,000元2012103年6月13日380萬元271萬1,300元（已扣除租金收入108萬8,700元）附民卷一第354頁本票271萬1,300元90萬3,700元271萬1,300元2013103年7月14日227萬8,430元165萬9,836元（已扣除租金收入61萬8,594元）附民卷一第354頁本票165萬9,836元55萬3,200元165萬9,836元2014103年7月16日430萬元313萬6,850元（已扣除租金收入116萬3,150元）附民卷一第354頁本票313萬6,850元104萬5,600元313萬6,850元633236乙黃○○iv>血液透析103年5月16日150萬元104萬9,250元（已扣除租金收入45萬0,750元）附民卷一365頁本票104萬9,250元34萬9,700元104萬9,250元641616甲寅○○div>血液透析103年2月7日100萬元65萬0,500元（已扣除租金收入34萬9,500元）附民卷一第391頁匯款單65萬0,500元21萬6,800元65萬0,500元1617103年3月3日100萬元66萬3,500元（已扣除租金收入33萬6,500元）附民卷一第392頁匯款單66萬3,500元22萬1,100元66萬3,500元1618103年7月2日100萬元72萬3,000元（已扣除租金收入27萬7,000元）附民卷一第389頁本票72萬3,000元24萬1,000元72萬3,000元6580丁○○div>血液透析103年7月2日100萬元72萬3,000元（已扣除租金收入27萬7,000元）附民卷一第393頁本票72萬3,000元24萬1,000元72萬3,000元66113庚○○div>血液透析103年6月16日100萬元71萬5,000元（已扣除租金收入28萬5,000元）附民卷一第394頁本票71萬5,000元23萬8,300元71萬5,000元672737甲ｊ○○血液透析103年5月23日135萬1,104元94萬9,826元（已扣除租金收入40萬1,278元）附民卷一第399頁本票94萬9,826元31萬6,600元94萬9,826元總計：1億2,179萬0,145元1億2,179萬0,145元>